臺灣臺北地方法院民事判決
　　　　　　　　　　　　　　　　  111年度北簡字第1020號
原      告  新安東京海上產物保險股份有限公司

法定代理人  陳忠鏗  
訴訟代理人  羅天君  
            謝京燁  
            李怡萱  
被      告  施卉嫻



上列當事人間損害賠償事件，於中華民國111年2月17日言詞辯論
終結，本院判決如下：
    主    文
被告應給付原告新臺幣柒萬參仟伍佰玖拾貳元，及自民國一百一
十一年一月二十三日起至清償日止，按年息百分之五計算之利息
。
原告其餘之訴駁回。
訴訟費用新臺幣壹仟捌佰捌拾元由被告負擔。
本判決得假執行；被告如以新臺幣柒萬參仟伍佰玖拾貳元為原告
預供擔保後，得免為假執行。
    事實及理由
一、原告起訴主張：被告於民國110年1月12日，騎乘車號000-00
    00號機車，行經台北市中山區民族東路與林森北路口處，因
    未保持行車安全間隔之過失，撞擊原告所承保之5588-W8號
    車（下稱系爭車輛），致系爭車輛車身受損，系爭車輛向原
    告投保車體損失險，事故發生時尚在保險期間，經被保險人
    通知並查證屬實後，原告即賠付必要修復費用新臺幣（下同
    ）17萬3772元，原告並同時依保險法第53條規定取得被保險
    人對被告之求償權，又被告既因過失撞損原告承保之車輛，
    自應負賠償之責，爰依民法第184條侵權行為及保險代位之
    法律關係請求損害賠償等語。並聲明：被告應給付原告17萬
    3772元，及自本件起訴狀繕本送達之翌日起至清償日止，按
    年息百分之5計算之利息。
二、被告則以：警方只有使用前面的行車紀錄器，覺得是錯位的
    問題。如果被告沒有保持安全距離，被告應該向左邊倒才對
    ，不會倒向右邊被系爭車輛夾住，是系爭車輛撞被告，而且
    只有撞到一個輪框，原告請求的金額不合理等語，資為抗辯
    。並聲明：原告之訴駁回。
三、得心證之理由：
  ㈠查原告主張上情，業據提出修車估價單、行車執照、道路交
    通事故當事人登記聯單、車損照片、統一發票等件為證，並
    有本院依職權向臺北市政府警察局交通警察大隊調閱之道路
    交通事故調查報告表、道路交通事故初步分析研判表、道路
    交通事故現場圖、道路交通事故補充資料表、交通事故談話
    紀錄表、交通事故照片等資料在卷可稽，而道路交通事故初
    步分析研判表載被告駕車具未保持行車安全間隔（依據行車
    影像紀錄器），系爭車輛駕駛無肇事因素等情（本院卷第65
    頁），可認，原告主張被告駕車具過失致系爭車輛車損乙節
    為真。被告抗辯警方使用前面的行車紀錄器，覺得是錯位的
    問題，本件是系爭車輛撞被告云云，被告所辯行車紀錄器所
    示係錯位，僅被告主觀上臆測，至於被告言是系爭車輛撞被
    告乙情，亦未見被告提出證據以實其說，要難僅以被告之詞
    採對其有利之認定，抗辯不足為採。
  ㈡按不法毀損他人之物者，被害人得請求賠償其物因毀損所減
    少之價額，民法第196條定有明文；又依上開規定請求賠償
    物被毀損所減少之價額，得以修復費用為估定之標準，但以
    必要者為限（例如：修理材料以新品換舊品，應予折舊），
    最高法院77年度第9次民事庭會議決議參照。衡以系爭車輛
    有關零件部分之修復，既以新零件更換被損害之舊零件，則
    在計算損害賠償額時，自應將零件折舊部分予以扣除，依行
    政院所發布之固定資產耐用年數表及固定資產折舊率表，自
    用小客車之耐用年數為5年，依定率遞減法每年應折舊369/1
    000，並以1年為計算單位，其使用期間未滿1年者，按實際
    使用使用之數相當於全年之比例計算之，不滿1者，以1月計
    算之。查系爭車輛因本件車禍事故之修繕費用為工資1萬926
    8元、烤漆3萬6813元、零件11萬7691元，此有原告提出之估
    價單及統一發票為證（本院卷第37至45頁），被告抗辯只有
    撞到一個輪框，請求金額不合理云云，然觀車損照片（本院
    卷第19至21頁），系爭車輛右前側凹損裂痕，估價單所示項
    目（本院卷第37至41頁）核與車損部分相符，均屬必要修復
    項目，被告空言置辯，尚不足為採。而系爭車輛係於105年1
    2月12日領照使用，有行車執照在卷（本院卷第17頁），則
    至110年1月12日發生上開車禍事故之日為止，系爭車輛已實
    際使用4年2月，零件部分依上開說明，扣除如附表所示折舊
    金額後為1萬7511元，則原告得請求之車輛修復費用於7萬35
    92元（計算式：1萬9268元＋3萬6813元＋1萬7511元＝7萬3592
    元）範圍內，為有理由。
  ㈢從而，原告請求7萬3592元，及自本件起訴狀繕本送達之翌日
    即111年1月23日（本院卷第118頁）起至清償日止，按年息
    百分之5計算之利息，即屬有據，應予准許。逾此部分之請
    求為無理由，應予駁回。
四、本件原告勝訴部分係就民事訴訟法第427 條第1 項訴訟適用
    簡易程序所為被告敗訴之判決，爰依同法第389 條第1 項第
    3 款之規定，職權宣告假執行，並依同法第392 條第2 項，
    依職權為被告預供擔保，得免為假執行之宣告。
五、本件事證已臻明確，兩造其餘攻擊防禦方法與判決之結果不
    生影響，爰不一一贅論，併此敘明。
六、訴訟費用負擔之依據：民事訴訟法第79條。本件訴訟費用額
    ，依後附計算書確定如主文所示金額。
中　　華　　民　　國　　111 　年　　3 　　月　　10　　日
                      臺北簡易庭  法  官  趙子榮
以上正本係照原本作成
如對本判決上訴，須於判決送達後20日內向本庭提出上訴狀。如
委任律師提起上訴者，應一併繳納上訴審裁判費。
中　　華　　民　　國　　111 　年　　3 　　月　　10　　日
                                  書記官  陳怡安
計   算   書：
項        目             金   額（新臺幣）    備    註
第一審裁判費             1880元
合        計             1880元

附表
-----
折舊時間           金額
第1年折舊值        11萬7691元×0.369=4萬3428元
第1年折舊後價值    11萬7691元-4萬3428元=7萬4263元
第2年折舊值        7萬4263元×0.369=2萬7403元
第2年折舊後價值    7萬4263元-2萬7403元=4萬6860元
第3年折舊值        4萬6860元×0.369=1萬7291元
第3年折舊後價值    4萬6860元-1萬7291元=2萬9569元
第4年折舊值        2萬9569元×0.369=1萬911元
第4年折舊後價值    2萬9569元-1萬911元=1萬8658元
第5年折舊值        1萬8658元×0.369×(2/12)=1147元
第5年折舊後價值    1萬8658元-1147元=1萬7511元